【裁判字號】    98,審易,1836
【裁判日期】    990528
【裁判案由】    毒品危害防制條例
【裁判全文】
臺灣桃園地方法院刑事判決            98年度審易字第1836號
公  訴  人  臺灣桃園地方法院檢察署檢察官
被      告  甲○○
上列被告因違反毒品危害防制條例案件，經檢察官提起公訴（98
年度偵字第24336 號），被告於本院準備程序進行中，就被訴事
實為有罪之陳述，經本院告知簡式審判程序意旨，並聽取公訴人
及被告之意見後，裁定改依簡式審判程序審理，茲判決如下：
    主      文
甲○○持有第一級毒品，處有期徒刑肆月，如易科罰金，以新臺
幣壹仟元折算壹日，扣案之第一級毒品海洛因壹包含袋（驗餘毛
重零點貳公克）沒收銷燬之。
    事實及理由
一、犯罪事實：
    緣甲○○前於民國89年間因違反毒品危害防制條例案件，經
    臺灣板橋地方法院以89年度訴字第2069號判決判處有期徒刑
    7 年2 月而確定在案；復於90年間因違反懲治盜匪條例案件
    ，經臺灣板橋地方法院以90年度訴字第1674號判決判處有期
    徒刑10月，嗣經臺灣高等法院以92年度上訴字第4491號判決
    駁回上訴，再經最高法院以93年度台上字第4406號判決駁回
    上訴而確定在案；又於91年間因違反毒品危害防制條例案件
    ，經臺灣板橋地方法院以91年度板簡字第837 號判決判處有
    期徒刑4 月而確定在案；上開各罪嗣經臺灣高等法院以97年
    度聲減字第155 號裁定就有期徒刑10月、4 月部分各減刑二
    分之一，並與不得減刑之有期徒刑7 年2 月合併定應執行之
    刑為有期徒刑7 年6 月而確定在案，於97年11月19日假釋出
    監併付保護管束，保護管束期滿日為98年10月14日，詎其仍
    不知悔改，於上開假釋付保護管束期間，竟基於持有第一級
    毒品之犯意，於98年8 月25日中午12時許，在桃園縣桃園市
    ○○路及成功路口附近，以新臺幣8 千元（起訴書誤載為1
    千元）之代價，向姓名年籍均不詳、綽號「小五」之成年男
    子，購買第一級毒品海洛因1 包（驗前毛重0.33公克，因鑑
    驗使用費失0.01公克，驗餘毛重0.32公克，含與毒品無法析
    離之包裝袋1 個）擬供己施用，嗣於同日16時35分許，為警
    在桃園縣桃園市○○街○ 段9 號前查獲，並扣得上開第一級
    毒品海洛因1 包（至被告於同日遭查獲時，另涉犯施用第二
    級毒品罪嫌部分，業經本院以98年度審易字第1735號判決判
    處有期徒刑4 月）。
二、證據名稱：
  (一)被告甲○○於警詢、檢察官訊問及本院準備程序時之自白
      。
  (二)搜索扣押筆錄、扣押物品目錄表、自願受搜索同意書、現
    場各1 份、扣案物品照片8 張、桃園縣政府警察局被採尿人
    尿液暨毒品真實姓名與編號對照表1 份、臺灣檢驗科技股份
    有限公司濫用藥物檢驗報告1 份、扣案之第一級毒品海洛因
    1 包（驗前毛重0.33公克，因鑑驗使用費失0.01公克，驗餘
    毛重0.32公克，含與毒品無法析離之包裝袋1 個）。
  (三)臺灣高等法院被告前案紀錄表1 份。
三、論罪科刑：
  (一)按毒品危害防制條例部分條文經立法院修正通過，並於98
    年5 月20日公布，而於同年11月20日施行，其中第11條第1
    項之持有第一級毒品罪之構成要件及罰則固未經修正，然同
    條第3 項則增訂持有第一級毒品純質淨重達10公克以上，處
    1 年以上7 年以下有期徒刑，得併科新臺幣100 萬元以下罰
    金，並刪除舊法同條第4 項持有毒品達一定數量（依行政院
    發布之標準，持有第一級毒品淨重5 公克以上），加重其刑
    至二分之一之規定，惟本件被告持有第一級毒品海洛因1 包
    （驗前毛重0.33公克，因鑑驗使用費失0.01公克，驗餘毛重
    0.32公克，含與毒品無法析離之包裝袋1 個），無論依修正
    前後之規定，均未達加重其刑或依另行處罰之標準，自無新
    舊法比較之問題，是本件應依一般法律適用原則，適用裁判
    時法（最高法院95年第21次刑事庭會議決議意旨參照），先
    予敘明。
  (二)核被告所為係犯毒品危害防制條例第11條第1 項之持有第
      一級毒品罪。爰審酌被告非法持有第一級毒品之數量尚稱
    微量，並考量其犯罪之動機、目的、所生危害及犯後坦認犯
    行，態度尚可等一切情狀，量處如主文所示之刑，並諭知易
    科罰金之折算標準。扣案之海洛因1 包（驗前毛重0.33公克
    ，因鑑驗使用費失0.01公克，驗餘毛重0.32公克，含與毒品
    無法析離之包裝袋1 個）屬第一級毒品，不問屬於被告與否
    ，依毒品危害防制條例第18條第1 項前段規定沒收銷燬之；
    包裝袋（1 個）部分，依現行檢驗方式乃以刮除方式為之，
    其上仍會摻殘若干毒品無法分離，自應一體視為毒品部分，
    併依上開規定宣告沒收銷燬之；至鑑驗費失之毒品部分，既
    已滅失，爰不另為沒收銷燬之宣告。
四、應適用之法條：
    刑事訴訟法第299 條第1 項前段、第273 條之1 第1 項、第
    310 條之2 、第454 條第1 項，毒品危害防制條例第11條第
    1 項、第18條第1 項前段，刑法11條前段、第41條第1 項前
    段。
五、如不服本判決，得自收受送達之翌日起10日內向本院提出上
   訴狀（應附繕本），其未敘述上訴理由者，應於上訴期間屆
   滿後20日內補提理由書狀於本院，上訴於臺灣高等法院。
本案經檢察官丁俊成到庭執行職務。
中    華    民    國    99    年    5     月    28    日
                  刑事庭        法  官  林靜梅
以上正本證明與原本無異。
如不服本判決應於收受判決後10日內向本院提出上訴書狀，並應
敘述具體理由。其未敘述上訴理由者，應於上訴期間屆滿後20日
內向本院補提理由書( 均須按他造當事人之人數附繕本) 「切勿
逕送上級法院」。
                                書記官   施春祝
中    華    民    國    99    年    5     月    28    日
本案論罪科刑法條：
修正前毒品危害防制條例第11條
持有第一級毒品者，處三年以下有期徒刑、拘役或新臺幣五萬元
以下罰金。
持有第二級毒品者，處二年以下有期徒刑、拘役或新臺幣三萬元
以下罰金。
持有專供製造或施用第一、二級毒品之器具者，處一年以下有期
徒刑、拘役或新臺幣一萬元以下罰金。
持有毒品達一定數量者，加重其刑至二分之一，其標準由行政院
定之。

司法院資訊處製作；財團法人民間司法改革基金會備份。
